# 建筑工程设计类新准则下是否可按照某一时点确认收入

提问人：vienne007 时间：2019-11-14 06:30:09
请问，建筑工程设计类的企业旧准则下，提供的设计服务按照概念规划设计、方案设计、初步设计等分阶段确认收入，成本则采用期末一次性结转成本，不保留存货余额，与项目收入之间没有匹配关系。
在新的准则下，是否可按照某一时点确认收入，按照终验法在最终验收的时候一次性确认收入，并结转相应成本，即客户签署验收报告时确认收入的完成，由原来的完工百分比改为一次性确认收入，完工确认的核心证据是业主的验收报告。
设计类上市公司有没有采用终验法一次性确认的，谢谢！

回答人：chenyiwei
一般理解，虽然设计服务分为多个阶段，但各阶段紧密联系，共同针对同一标的，故各阶段构成一个整体性的单项履约义务。
对照新收入准则第十一条所列的 “在一段时间内确认收入”的三种情形，此类专业服务明显不符合（一）（二）两项；对于第（三）项，如果合同只是约定了按进度（里程碑节点）付款，也是不满足的，因此最终结果很可能就是到最终完成并经过客户验收确认时一次性确认收入。